---
title: "Algunas metricas básicas"
author: "Guadalupe (guadag12@outlook.com)"
date: "23/5/2020"
output:
  html_document: default
  pdf_document: default
---

```{r setup, include=FALSE}
knitr::opts_chunk$set(echo = TRUE)
```

Cargamos las librerias:
```{r, warning=FALSE, results=F, include = F}
library(sqldf)
library(tidyverse)
library(splitstackshape)
library(twitteR)
library(igraph)
library(lubridate)
library(plotly)
library(threejs)
library(hrbrthemes)
library(RColorBrewer)
library(viridis)
library("ROAuth")
library("wordcloud")
library("stringr")
library("stringi")
library("tm")
library("gsubfn")
library("httr")
library("foreign")
library("sqldf")
library("twitteR")
library(urltools)
```

Cargamos el dataset:
```{r, include = F}
load("C:/Users/Usuario/OneDrive/FOPEA_COVID/Coronavirus/tweets_fake_news/usuarios/base_estados_v2.RData")

base_estados <- yelp3

which.duplicates<-rownames(base_estados[duplicated(base_estados$status_id),])
base_estados <- base_estados[-c(as.integer(which.duplicates)),]

base_estados <- base_estados %>% filter(created_at >= "2020-04-15")

periodistas_y_periodicos <- sqldf("SELECT DISTINCT(screen_name), description FROM base_estados 
      WHERE description LIKE '%periodis%' OR description LIKE '%informacion%' OR description LIKE '%noticias%' OR description LIKE '%medios%' OR
            description LIKE '%news%' OR description LIKE '%journal%' OR description LIKE '%breaking news%' OR description LIKE '%emisor%'")
periodistas_y_periodicos <- periodistas_y_periodicos %>% mutate(tipo = "periodistas/medios de comunicacion")

base_estados <- base_estados %>% left_join(periodistas_y_periodicos, by = "screen_name")
base_estados$tipo <- as.factor(base_estados$tipo)
base_estados <- as.data.frame(base_estados)

base_estados$tipo[is.na(base_estados$tipo)] <- "No es periodista/medios de comunicacion"

base_estados$tipo[base_estados$tipo == is.na(base_estados$tipo)] <- "No es periodista/medios de comunicacion"

options(scipen = 20)
#cuentas falsas
cuentas_bot <- read.csv("C:/Users/Usuario/OneDrive/FOPEA_COVID/Coronavirus/juani/df_cuentas.csv")
cuentas_bot <- cuentas_bot[, c(2,5)]

cuentas_bot$user_id <- as.character(as.numeric(cuentas_bot$user_id))

base_estados <- left_join(base_estados, cuentas_bot, by = "user_id")
base_estados <- as.data.frame(base_estados)
base_estados$bot_or_not[is.na(base_estados$bot_or_not)] <- "No hay informacion"


###########
names(base_estados)
base_estados <- base_estados[, c(1:25, 27:28)]

# base_estados <- base_estados[, c(1:24, 26:27)]
base_estados <- base_estados %>% rename( 
                         description = description.x)
base_estados <- cSplit(indt = base_estados, splitCols = "created_at", sep = " ")
names(base_estados)[27] <- "fecha"
```

## METRICAS INICIALES: 

Cantidad total de tweets y retwets recolectados:
```{r,echo = F}
nrow(yelp3)
```

Cantidad de usuarios que twittean y algunas medidas resumen:
```{r, echo = F}
which.duplicates<-rownames(base_estados[duplicated(base_estados$user_id),])
usuarios_unicos <- base_estados[-c(as.integer(which.duplicates)),]
nrow(usuarios_unicos)
```

Algunas otras medidas resumen:
```{r, include = F, echo = F}
#summary(usuarios_unicos)
```

Promedio de cantidad de tweets emitidos por usuario:
```{r, echo = F}
tw <- base_estados %>% filter(is_retweet == "FALSE") 

tweeteadores <- sqldf("SELECT screen_name, COUNT(*) as cantidad 
      FROM tw
      GROUP BY screen_name
      HAVING COUNT(*)
      ORDER BY cantidad DESC") 

tweeteadores %>% select(screen_name, cantidad) %>% summarise(promedio = mean(cantidad)) 

```

Media de cantidad de tweets emitidos por usuario (para evitar outliers):
```{r, echo = F}
tw <- base_estados %>% filter(is_retweet == "FALSE")
tweeteadores <- sqldf("SELECT *, COUNT(*) as cantidad 
      FROM tw
      GROUP BY user_id
      HAVING COUNT(*)
      ORDER BY cantidad DESC") 
tweeteadores %>% summarise(promedio = median(cantidad))
```
Scatterplot:
```{r, echo = F}
ggplot(tweeteadores, aes(x=screen_name, y=cantidad)) + 
    geom_point(
        color="black",
        fill="#69b3a2",
        shape=22,
        alpha=0.6,
        size=2,
        stroke = 1
        ) +
    geom_label( 
    data=tweeteadores %>% filter(cantidad>90), # Filter data first
    aes(label=screen_name), label.size = 0.1 ) +
  ggtitle("Scatterplot con indormación sobre cantidad de tweets emitidos por usuario")
```


```{r, echo = F}
# Plot
t <- tweeteadores %>%
  ggplot( aes(y=cantidad, x="", fill = cantidad)) +
    geom_boxplot() +
    geom_jitter(color="black", size=0.4, alpha=0.9) +
    theme(
      legend.position="none",
      plot.title = element_text(size=11)) +
    ggtitle("Boxplot sobre cantidad de veces que twittean sobre tópicos de fake news") +
    xlab("")
t
```

  
Top 10 de más tweeteadores (más activos):
```{r, echo = F}
tweeteadores <- sqldf("SELECT *, COUNT(*) as cantidad 
      FROM tw
      GROUP BY user_id
      HAVING COUNT(*)
      ORDER BY cantidad DESC")
head(tweeteadores, 20)
```

Top 10 de usuarios más retweeteados en promedio:
```{r, echo = F}
tw <- base_estados %>% filter(is_retweet == "FALSE")

tw$retweet_count <- as.numeric(as.character(tw$retweet_count))
usuarios_mas_retweeteados <- tw %>% group_by(screen_name) %>% 
                                    summarise(promedio = mean(retweet_count, na.rm = T)) %>%
                                    arrange(desc(promedio))

head(usuarios_mas_retweeteados, 20)
```

Top 10 de tweets con mayor cantidad de retweets realizados con respecto a los topicos de covid:
```{r, echo = F}
rt <- base_estados %>% filter(is_retweet == "TRUE")
rtweeteadores <- sqldf("SELECT screen_name, COUNT(*) as cantidad 
      FROM rt
      GROUP BY user_id
      HAVING COUNT(*)
      ORDER BY cantidad DESC")
head(rtweeteadores, 10)
```

Cantidad total de tweets y rtweets:
```{r, echo = F}
  options(scipen = 20)
cant_tw_rt <- as.data.frame(table(base_estados$is_retweet))  
cant_tw_rt <- cant_tw_rt %>%
              rename(Tipo_tweet = Var1,
                      Cantidad = Freq ) %>%
              mutate(porcentaje = paste0(round(Cantidad/sum(Cantidad)*100,3),'%'))
cant_tw_rt$Tipo_tweet <- as.character(as.factor(cant_tw_rt$Tipo_tweet))

cant_tw_rt$Tipo_tweet[cant_tw_rt$Tipo_tweet == FALSE] <- "tweet"
cant_tw_rt$Tipo_tweet[cant_tw_rt$Tipo_tweet == TRUE] <- "rtweet"

#BARPLOOT
g<- ggplot(cant_tw_rt, aes(x=as.factor(Tipo_tweet), y = as.numeric(Cantidad), fill=as.factor(Tipo_tweet) )) + 
  geom_bar(stat = "identity", alpha= 0.4) + 
  theme(legend.position="none") +
  geom_text(mapping = aes(label = Cantidad)) +
  xlab("Tipo") +
  ylab("Cantidad") +
  ggtitle("Cantidad de tweets y retweets") +
 scale_fill_manual("legend", values = c("rtweet" = "#48CC85", "tweet" = "#1DA1F2", alpha = 0.5))

plot(g) 
```
```{r, echo = F}
t <- tw %>%
  mutate(date = date(fecha)) %>%
  count(date) %>%
  ggplot(aes(date, n)) +
  geom_line(col = "#1DA1F2") +
  labs(x = "", y = "") +
  theme(legend.position = "none") +
  ggtitle("Cantidad de tweets emitidos",
          subtitle = "Desde el 15 de abril al 15 de mayo de 2020") +
  geom_text(mapping = aes(label = n))
ggplotly()
```

```{r, echo = F}
o <- rt %>%
  mutate(date = date(fecha)) %>%
  count(date) %>%
  ggplot(aes(date, n)) +
  geom_line(col = "#48CC85") +
  labs(x = "", y = "") +
  theme(legend.position = "none") +
  ggtitle("Cantidad de rtweets emitidos",
          subtitle = "Desde el 15 de abril al 15 de mayo de 2020") +
  geom_text(mapping = aes(label = n))
ggplotly(o)
```

Porcentaje del total verificado si es bot o no:

```{r, echo = F}
paste0(round(nrow(cuentas_bot)/nrow(base_estados)*100, 3), '%')
```


Porcentaje de de bots encontrados en la conversacion (realizado en base a una submuestra de usuarios influyentes):
```{r, echo = F}
Cantidad_bots <- sqldf("SELECT bot_or_not, COUNT(*) AS cantidad
                       FROM cuentas_bot
                       GROUP BY bot_or_not
                       HAVING COUNT(*)")
```


```{r, echo = F}
Cantidad_bots %>% mutate( porcentaje = paste0(round((cantidad/sum(cantidad)*100), 3), '%'))

```


CANTIDAD DE IMPRESIONES/ DE LLEGADA DE TWEETS Y RTWEETS PARA AQUELLAS CUENTAS QUE SON BOTS:
```{r, echo = F}
unique(base_estados$bot_or_not)

cant_llegada <- sqldf("SELECT screen_name, followers_count, status_id, bot_or_not, COUNT(*) as cantidad
      FROM base_estados
      WHERE bot_or_not == 'BOT'
      GROUP BY screen_name
      HAVING COUNT(*)")
cant_llegada$followers_count <- as.numeric(as.character(cant_llegada$followers_count))
p <- cant_llegada %>% 
  mutate(llegada = followers_count*cantidad) %>% select(screen_name, llegada, cantidad ) %>%
  ggplot(aes(x=cantidad, y=llegada, text = screen_name)) + 
   geom_point(color="black", fill="#69b3a2", shape=22, alpha=0.5, size=1, stroke = 1) +
    theme_ipsum() 
ggplotly(p)
```

Traigamos para trabajar con datos de descriupciones y url:
```{r, echo = F}
usuarios_v2 <- base_estados %>% filter(lang == "es")
which.duplicates<-rownames(usuarios_v2[duplicated(usuarios_v2$status_id),])
usuarios_v2 <- usuarios_v2[-c(as.integer(which.duplicates)),]
which.duplicates<-rownames(usuarios_v2[duplicated(usuarios_v2$user_id),])
usuarios_unicos_v2 <- usuarios_v2[-c(as.integer(which.duplicates)),]
```

Cuantos tuvieron un enlace / url en su posteo:
```{r, echo = F}
usuarios_v2 %>% summarise(porcentaje = paste0(round((table(urls_expanded_url != "NA")/nrow(base_estados))*100, 2), '%'))
```

Cantidad de urls:
```{r, echo = F}
x1 <- base_estados %>% filter(urls_expanded_url != "NA") %>% select(urls_expanded_url)
x1 <- as.array(x1$urls_expanded_url)
d1 <- suffix_extract(domain(x1))

cantidad_dominios <- sqldf("SELECT domain, COUNT(*) as cantidad
            FROM d1 
            GROUP BY domain
            HAVING COUNT(*)
            ORDER BY cantidad DESC")
nrow(cantidad_dominios)
```
Porcentaje de urls en la conversación:
```{r, echo = F}
paste0(round(nrow(cantidad_dominios)/nrow(base_estados)*100, 3), '%')
```

```{r, echo = F}
p  <- cantidad_dominios %>% filter(cantidad > 300 & (domain != "twitter" | domain != "bit")) %>%
  ggplot(aes(x = domain, y = cantidad, fill=domain)) +
  geom_bar(stat = "identity") +
  scale_fill_hue(c = 40) +
  theme(legend.position="none") +
    theme(axis.text.x = element_text(angle = 90, hjust = 1)) +
  geom_text(mapping = aes(label = cantidad)) +
  ggtitle("¿A qué páginas llevaban los enlaces realizados en los tweets?")  +
xlab("dominio")
ggplotly(p)
```

```{r, echo = F}
unique(usuarios_v2$hashtag)
base_estados <- base_estados %>% mutate(hashtag2 = case_when(
  hashtag == "bancos cerrados (sin geo)" ~ "sin geo",
  hashtag == "bebidas calientes (con geo)" ~ "con geo",
  hashtag == "bebidas calientes (sin geo)" ~ "sin geo",
  hashtag == "certificado circulacion (con geo)" ~ "con geo",
  hashtag == "certificado circulacion (sin geo)" ~ "sin geo",
  hashtag == "fronteras (con geo)" ~ "con geo",
  hashtag == "fronteras (sin geo)" ~ "sin geo",
  hashtag == "ibuprofeno (con geo)" ~ "con geo",
  hashtag == "ibuprofeno (sin geo)" ~ "sin geo",
  hashtag == "limitrofes (sin geo)" ~ "sin geo",
  hashtag == "limitrofes (con geo)" ~ "con geo",
  hashtag == "paracetamol (con geo)" ~ "con geo",
  hashtag == "paracetamol (sin geo)" ~ "sin geo",
  hashtag == "permiso de transito (con geo)" ~ "con geo",
  hashtag == "permiso de transito (sin geo)" ~ "sin geo",
  hashtag == "solucion fisiologica (con geo)" ~ "con geo",
  hashtag == "solucion fisiologica (sin geo)" ~ "sin geo",
  hashtag == "TAD (con geo)" ~ "con geo",
  hashtag == "TAD (sin geo)" ~ "sin geo",
  hashtag == "vacuna gripe (con geo)" ~ "con geo",
  hashtag == "vacuna gripe (sin geo)" ~ "sin geo",
  hashtag == "Desinfectantes en aerosol(con geo)" ~ "con geo",
  hashtag == "Desinfectantes en aerosol (sin geo)" ~ "sin geo",
  hashtag == "Mascaras faciales (con geo)" ~ "con geo",
  hashtag == "Mascaras faciales (sin geo)" ~ "sin geo",
  hashtag == "Mascaras faciales(sin geo)" ~ "sin geo",
  hashtag == "Union Europea (con geo)" ~ "con geo",
  hashtag == "Union Europea (sin geo)" ~ "sin geo",
    hashtag == "ENACOM (con geo)" ~ "con geo",
  hashtag == "ENACOM (sin geo)" ~ "sin geo",
   hashtag == "check in (con geo)" ~ "con geo"
))

base_estados <- base_estados %>% mutate(hashtag3 = case_when(
  hashtag == "bancos cerrados (sin geo)" ~ "bancos cerrados ",
  hashtag == "bebidas calientes (con geo)" ~ "bebidas calientes",
  hashtag == "bebidas calientes (sin geo)" ~ "bebidas calientes",
  hashtag == "certificado circulacion (con geo)" ~ "certificado circulacion",
  hashtag == "certificado circulacion (sin geo)" ~ "certificado circulacion",
  hashtag == "fronteras (con geo)" ~ "fronteras",
  hashtag == "fronteras (sin geo)" ~ "fronteras",
  hashtag == "ibuprofeno (con geo)" ~ "ibuprofeno",
  hashtag == "ibuprofeno (sin geo)" ~ "ibuprofeno",
  hashtag == "limitrofes (sin geo)" ~ "limitrofes",
  hashtag == "limitrofes (con geo)" ~ "limitrofes",
  hashtag == "paracetamol (con geo)" ~ "paracetamol",
  hashtag == "paracetamol (sin geo)" ~ "paracetamol",
  hashtag == "permiso de transito (con geo)" ~ "permiso de transito",
  hashtag == "permiso de transito (sin geo)" ~ "permiso de transito",
  hashtag == "solucion fisiologica (con geo)" ~ "solucion fisiologica",
  hashtag == "solucion fisiologica (sin geo)" ~ "solucion fisiologica",
  hashtag == "TAD (con geo)" ~ "TAD",
  hashtag == "TAD (sin geo)" ~ "TAD",
  hashtag == "vacuna gripe (con geo)" ~ "vacuna gripe",
  hashtag == "vacuna gripe (sin geo)" ~ "vacuna gripe",
  hashtag == "Desinfectantes en aerosol(con geo)" ~ "Desinfectantes en aerosol",
  hashtag == "Desinfectantes en aerosol (sin geo)" ~ "Desinfectantes en aerosol",
  hashtag == "Mascaras faciales (con geo)" ~ "Mascaras faciales",
  hashtag == "Mascaras faciales (sin geo)" ~ "Mascaras faciales",
  hashtag == "Mascaras faciales(sin geo)" ~ "Mascaras faciales",
  hashtag == "Union Europea (con geo)" ~ "Union Europea",
  hashtag == "Union Europea (sin geo)" ~ "Union Europea",
    hashtag == "ENACOM (con geo)" ~ "ENACOM",
  hashtag == "ENACOM (sin geo)" ~ "ENACOM",
   hashtag == "check in (con geo)" ~ "check in"
))

base_estados$hashtag[base_estados$hashtag == "Mascaras faciales(sin geo)"] <- "Mascaras faciales (sin geo)"
```

Cantidad de tweets y retweets recolectados según la palabra / el hashtag utilizado:
```{r, echo = F}
options(scipen = 20)
data1 <- sqldf("SELECT hashtag3, count(*) as cantidad
              FROM base_estados
              GROUP BY hashtag3
              HAVING COUNT(*)")

n1 <- ggplot(data1, aes(fill=hashtag3, y=cantidad, x=hashtag3)) + 
    geom_bar(position="dodge", stat="identity") +
    scale_fill_viridis(discrete = T, option = "E") +
    theme(legend.position="none") +
    theme(axis.text.x = element_text(angle = 90, hjust = 1)) +
    xlab("") + geom_text(aes(label = cantidad))
ggplotly(n1) 
```

## VAMOS CON CANTIDAD DE HASHTAGS
```{r, echo = F}
data <- sqldf("SELECT hashtag2, hashtag3, count(*) as cantidad
              FROM base_estados
              GROUP BY hashtag3, hashtag2
              HAVING COUNT(*)")

n <- data %>% filter(hashtag2 != "NA") %>%
  ggplot( aes(fill=hashtag2, y=cantidad, x=hashtag2)) + 
    geom_bar(position="dodge", stat="identity") +
    scale_fill_viridis(discrete = T, option = "E") +
    facet_wrap(~hashtag3, ncol = 4) +
    theme(legend.position="none") +
  geom_text(mapping = aes(label = cantidad, size = 0.1)) +
    xlab("")
ggplotly(n)
```

#Como se fue dando cada hashtag en el tiempo
```{r, echo = F}
base_estados_dif_fecha <- sqldf("SELECT fecha, COUNT(*) as CANTIDAD
                            FROM base_estados
                            GROUP BY fecha 
                            HAVING COUNT(*) ")
```



```{r, echo = F}
base_estados_dif_fecha$fecha <- as.Date(base_estados_dif_fecha$fecha)
g <- base_estados_dif_fecha %>%
  filter(fecha >= "2020-04-15") %>%
  ggplot( aes(x=fecha, y=CANTIDAD)) +
    geom_area(fill="#69b3a2", alpha=0.5) +
    geom_line(color="#69b3a2") +
    ggtitle("Cantidad de tweets recolectados") +
    ylab("Cantidad") +
    geom_text(aes(label = CANTIDAD))

ggplotly(g)
```

```{r, echo = F}
base_estados_dif_hashtag <- sqldf("SELECT fecha, hashtag3, COUNT(*) as CANTIDAD
                             FROM base_estados
                             GROUP BY fecha, hashtag3
                             HAVING COUNT(*)")
# base_estados_dif_hashtag <- spread(base_estados_dif_hashtag, hashtag3, CANTIDAD)
# base_estados_dif_hashtag$`Desinfectantes en aerosol`[base_estados_dif_hashtag$`Desinfectantes en aerosol` == NA] <- "0"
# base_estados_dif_hashtag$ENACOM[base_estados_dif_hashtag$ENACOM == NA] <- "0"
# base_estados_dif_hashtag$ibuprofeno[base_estados_dif_hashtag$ibuprofeno == NA] <- "0"
# base_estados_dif_hashtag$fronteras[base_estados_dif_hashtag$fronteras == NA] <- "0"
# base_estados_dif_hashtag$limitrofes[base_estados_dif_hashtag$limitrofes == NA] <- "0"
# base_estados_dif_hashtag$TAD[base_estados_dif_hashtag$TAD == NA] <- "0"
# base_estados_dif_hashtag$`Mascaras faciales`[base_estados_dif_hashtag$`Mascaras faciales` == NA] <- "0"
# base_estados_dif_hashtag$`Union Europea`[base_estados_dif_hashtag$`Union Europea` == NA] <- "0"
# base_estados_dif_hashtag$`vacuna gripe`[base_estados_dif_hashtag$`vacuna gripe` == NA] <- "0"
# base_estados_dif_hashtag$`solucion fisiologica`[base_estados_dif_hashtag$`solucion fisiologica` == NA] <- "0"
# base_estados_dif_hashtag$`permiso de transito`[base_estados_dif_hashtag$`permiso de transito` == NA] <- "0"
# names(base_estados_dif_hashtag)
# 
# base_estados_dif_hashtag <- base_estados_dif_hashtag %>% arrange(desc(`Desinfectantes en aerosol`))
```
Si queremos distinguirlo por hashtag:
```{r, echo = F}
base_estados_dif_hashtag$fecha <- as.Date(base_estados_dif_hashtag$fecha)
g1 <- base_estados_dif_hashtag %>%
  filter(fecha >= "2020-04-15" & hashtag3 != "NA") %>%
  ggplot( aes(x=fecha, y=CANTIDAD, group=hashtag3, color=hashtag3)) +
    geom_line()  +
  theme(legend.text = element_text( size = 10))
ggplotly(g1)
```

Porcentaje de periodistas en la conversación:

```{r, echo = F}
paste0(round(nrow(periodistas_y_periodicos)/nrow(base_estados)*100, 3), "%")
```
Porcentaje de periodistas entre usuarios :

```{r, echo = F}
paste0(round(nrow(periodistas_y_periodicos)/nrow(usuarios_unicos)*100, 3), "%")
```
Los 20 periodistas que hablaron sobre alguno de los tópicos y son influyentes:

```{r, echo = F}
base_estados$statuses_count <- as.numeric(as.character(base_estados$statuses_count))
base_estados$followers_count <- as.numeric(as.character(base_estados$followers_count))
base_estados$favourites_count <- as.numeric(as.character(base_estados$favourites_count))


base_estados %>% 
  filter(tipo == "periodistas/medios de comunicacion") %>% 
  mutate(influencia = favourites_count/(statuses_count*followers_count)) %>% 
  select(screen_name, description, influencia) %>% 
  arrange(desc(influencia)) %>%
  head(20)
```

